# 请教陈老师，关于软件企业的几个问题

提问人：lambeka7 时间：2015-04-19 23:40:45
对于第一条：根据《财政部 国家税务总局关于企业所得税若干优惠政策的通知》（财税[2008]1号）规定，软件生产企业实行增值税即征即退政策所退还的税款，由企业用于研究开发软件产品和扩大再生产，不作为企业所得税应税收入，不予征收企业所得税。那作为纳税收入的理由是什么呢？ 对于第二条：仔细看了瑞华研究，也看了会计政策，如果将全部的研发费用费用化，企业报表将无任何一项无形资产，但是会产生大额软件收入，将现阶段的费用化研发支出，作为软件销售的主营业务成本是否合适？

回答人：chenyiwei
1 、根据税法规定应作为不征税收入。 2 、“先有合同，后有研发活动”的研发支出（定制开发）应计入相关合同成本，最终计入营业成本；“先有研发活动，后有合同”的研发支出（通用软件）如不满足资本化条件，应费用化。